臺灣彰化地方法院刑事判決　　　　　　　94年度訴字第1275號
公　訴　人　臺灣彰化地方法院檢察署檢察官
被　　　告　甲○○
上列被告因違反毒品危害防制條例案件，經檢察官提起公訴（94
年度毒偵緝字第166 號、94年度毒偵字第3295），被告於本院準
備程序中就被訴事實為有罪之陳述，經本院合議庭裁定改依簡式
審判程序審理，並判決如下：
    主  文
甲○○連續施用第一級毒品，處有期徒刑壹年伍月，扣案之第一
級毒品海洛因肆包（合計毛重肆點公克）沒收銷燬之；又連續
施用第二級毒品，處有期徒刑壹年，扣案之第二級毒品安非他命
壹包（毛重零點陸公克）沒收銷燬之，球型玻璃吸管壹支沒收。
應執行有期徒刑貳年肆月，扣案之第一級毒品海洛因肆包（合計
毛重肆點公克）、第二級毒品安非他命壹包（毛重零點陸公克
）均沒收銷燬之，球型玻璃吸管壹支沒收。
    事  實
一、甲○○前因施用第一、二級毒品案件，由臺灣彰化地方法院
    檢察署檢察官聲請強制戒治，並以90年度毒偵字第2195號提
    起公訴，經本院以90年度訴字第769 號判決分別判處有期徒
    刑10月、8 月，應執行刑有期徒刑1 年5 月確定，而強制戒
    治部分則經本院以90年度毒聲字第2399號裁定令入戒治處所
    強制戒治，於民國91年4 月11日停止戒治出所付保護管束，
    嗣經撤銷保護管束，入所繼續執行強制戒治，並於92年2 月
    2 日執行完畢釋放；再因施用第一、二級毒品案件，經本院
    以91年度訴字第1314號判決分別判處有期徒刑11月、9 月，
    應執行有期徒刑1 年6 月確定；前開二宣告刑嗣經接續執行
    ，已於93年12月16日假釋出監付保護管束，縮刑期滿日為94
    年11月8 日，目前尚在假釋付保護管束期內（不構成累犯）
    。猶不思悔改，於前揭強制戒治執行完畢釋放後五年內，復
    基於施用第一級毒品海洛因之概括犯意，自93年12月23日起
    ，至94年6 月30日上午6 時許止，在其位於彰化縣彰化市○
    ○里○○路32號之住所、彰化縣彰化市○○路○ 段之「金馬
    汽車旅館」及彰化縣轄內朋友之住處等處，以將海洛因混合
    礦泉水後用針筒注射體內之方式，連續施用第一級毒品海洛
    因多次，頻率約每天施用3 、4 次；另基於施用第二級毒品
    安非他命之概括犯意，自94年5 月間某日起，至同年6 月29
    日下午7 時許止，在同前之處所，以將安非他命置於球型玻
    璃吸管中，再點火加熱使產生煙霧吸用之方式，連續施用第
    二級毒品安非他命多次，頻率約每天施用2 次。期間內先於
    93年12月29日至臺灣彰化地方法院檢察署接受受保護管束人
    尿液採驗，結果呈嗎啡陽性反應；又於94年6 月30日下午2
    時，在彰化縣彰化市○○路與永安街口處為警查獲，並扣得
    其所有之第一級毒品海洛因4 包（合計毛重4.3 公克）、第
    二級毒品安非他命1 包（毛重0.6 公克），及供其施用第二
    級毒品安非他命犯罪所用之球型玻璃吸管1 支。
二、案經臺灣彰化地方法院檢察署檢察官主動偵查及彰化縣警察
    局彰化分局報告臺灣彰化地方法院檢察署檢察官偵查起訴。
    理  由
一、被告甲○○於準備程序中，先就前揭犯罪事實為有罪之陳述
    ，且所犯係死刑、無期徒刑、最輕本刑為三年以上有期徒刑
    以外之罪，經本院合議庭依刑事訴訟法第273 條之1 第1 項
    之規定，裁定由法官一人獨任進行簡式審判程序，合先敘明
    。
二、前揭犯罪事實，業據被告於本院審理中坦承不諱，且被告於
    93年12月29日經採其尿液送驗之結果，呈嗎啡陽性反應（按
    一般施用海洛因者會在其體內代謝為嗎啡成分殘留，並經由
    尿液排出），另於94年6 月30日獲案後經警採其尿液送驗之
    結果，則呈甲基安非他命及嗎啡陽性反應，有臺灣彰化地方
    法院檢察署受保護管束人尿液檢體監管紀錄表、中山醫學大
    學附設醫院藥物濫用檢測中心報告書、彰化縣警察局彰化分
    局委託檢驗尿液代號與真實姓名對照認證單、彰化縣衛生局
    94年7 月11日煙檢字第942790號煙毒尿液檢驗成績書各1 份
    附卷可稽，並有球型玻璃吸管1 支扣案可佐；又扣案之白色
    粉末4 包（合計毛重4.3 公克）及半透明結晶物1 包（毛重
    0.6 公克），分別為第一級毒品海洛因及第二級毒品安非他
    命，業據被告於本院審理中供述明確，參以被告驗尿結果呈
    甲基安非他命及嗎啡陽性反應，確有施用第一級毒品海洛因
    級二級毒品安非他命等情，應認前開扣案物確分別為海洛因
    及安非他命無訛；再參以施用第一級毒品海洛因具成癮性，
    在生理上或心理上都會對海洛因產生強烈的需求與依賴，一
    旦停用，會有發汗、流淚、緊張、無法入睡、出現劇烈嘔吐
    、發冷、血壓升高等禁斷症狀，而施用第二級毒品甲基安非
    他命極易成癮，並產生強烈心理渴求，極難戒絕，濫用後會
    有心悸、頭痛、胸痛、昏迷等症狀等情，足徵被告自白與事
    實相符，堪予採信。而被告前因施用毒品案件，經本院以90
    年度毒聲字第2399號裁定令入戒治處所強制戒治，於91年4
    月11日停止戒治出所付保護管束，嗣經撤銷保護管束，入所
    繼續執行強制戒治，已於92年2 月2 日執行完畢釋放，有臺
    灣高等法院被告前案紀錄表1 份在卷可參，被告於前揭強制
    戒治執行完畢釋放後五年內，再犯施用毒品犯行，亦堪認定
    。本案事證已臻明確，被告施用第一級毒品海洛因、第二級
    毒品安非他命犯行堪予認定，應依法論科。
三、核被告所為，係犯毒品危害防制條例第10條第1 項、第2 項
    之施用第一級毒品、第二級毒品罪。其為供己施用而於施用
    前後持有海洛因及安非他命之低度行為，各為其施用之高度
    行為所吸收，均不另論罪。又被告先後多次施用第一、二級
    毒品犯行，各屬時間緊接，所犯為構成要件相同之罪名，顯
    均係基於概括犯意反覆為之，應分別依連續犯之規定，論以
    一罪，並均依法加重其刑。其所犯連續施用第一、二級毒品
    罪二罪間，犯意各別，罪名有異，應予分論併罰。爰審酌被
    告前因施用毒品案件，二次經法院判刑確定，甫於93年12月
    16日假釋出監，目前尚在假釋中，竟隨即於同年月23日復行
    施用毒品，足見其自制能力尚有未足，有接受相當期間監禁
    教化之必要，以促其及早矯正吸毒惡習；惟念及被告犯罪之
    動機、目的係因施用毒品之習性難以戒除，其犯罪手段僅係
    戕害自己之身心、施用毒品次數、時間及犯罪後雖坦承犯行
    ，但係經通緝始到案之態度等一切情狀，分別量處如主文所
    示之刑，並定其應執行之刑，以示懲儆。扣案被告所有之海
    洛因4 包（合計毛重4. 3公克）、安非他命1 包（毛重0.6
    公克），核分屬毒品危害防制條例第2 條第2 項第1 、2 款
    之第一、二級毒品，均應依同條例第18條第1 項前段之規定
    ，沒收銷燬之；扣案之球型玻璃吸管1 支，為被告所有，且
    係供其施用第二級毒品安非他命犯罪所用之物，業據被告於
    本院審理時供明在卷，爰依刑法第38條第1 項第2 款之規定
    宣告沒收之。
據上論斷，應依刑事訴訟法第273 條之1 第1 項、第299 條第1
項前段，毒品危害防制條例第10條第1 項、第2 項、第18條第1
項前段，刑法第11條前段、第56條、第51條第5 款、第38條第1
項第2 款，判決如主文。
本案經檢察官楊忠城到庭執行職務。
中　　華　　民　　國　　94　　年　　7 　　月　　29　　日
　　　　　　　　　刑事第一庭  法　官　吳永梁
以上正本證明與原本無異。
如不服本判決，應於判決送達後10日內向本院提出上訴狀 (須附
繕本)。
                              書記官  陳美敏
中　　華　　民　　國　　94　　年　　8 　　月　　1 　　日
附錄論罪科刑法條全文：
毒品危害防制條例第10條
施用第一級毒品者，處六月以上五年以下有期徒刑。
施用第二級毒品者，處三年以下有期徒刑。
